臺灣嘉義地方法院刑事判決　　　　　　　 94年度訴字第399號
公　訴　人　臺灣嘉義地方法院檢察署檢察官
被　　　告　甲○○
　　　　　　　　　　　樓1
選任辯護人　簡承佑律師
　　　　　　張育誠律師
　　　　　　汪玉蓮律師
上列被告因毒品危害防制條例案件，經檢察官提起公訴（94年度
偵字第2242號），本院判決如下：
    主  文
甲○○共同連續販賣第一級毒品，處有期徒刑拾年；扣案之海洛
因小包（淨重零點捌公克）及海洛因伍小包（淨重零點捌壹
公克）均沒收銷燬之，扣案之前揭海洛因小包外包裝（重零點
陸壹公克）、前揭海洛因伍小包之外包裝（重壹點貳捌公克）、
電子秤壹台、帳簿貳本、自製填充器貳支及分裝袋拾壹包均沒收
之；販賣第一級毒品所得新台幣萬貳仟元沒收，如全部或一部
不能沒收時，以其財產抵償之。又持有第二級毒品，處有期徒刑
伍月，扣案之甲基安非他命包（淨重零點柒零壹柒公克，取樣
零點零柒壹貳公克鑑析用罄，餘零點陸零伍公克）沒收銷燬之
，扣案之前揭甲基安非他命外包裝均沒收。應執行有期徒刑拾年
貳月，扣案之海洛因小包（淨重零點捌公克）、海洛因伍小
包（淨重零點捌壹公克）及甲基安非他命包（淨重零點柒零壹
柒公克，取樣零點零柒壹貳公克鑑析用罄，餘零點陸零伍公克
）均沒收銷燬之，扣案之前揭海洛因小包外包裝（重零點陸壹
公克）、前揭海洛因伍小包之外包裝（重壹點貳捌公克）、前揭
甲基安非他命外包裝、電子秤壹台、帳簿貳本、自製填充器貳支
及分裝袋拾壹包均沒收；販賣第一級毒品所得新台幣萬貳仟元
沒收，如全部或一部不能沒收時，以其財產抵償之。
    事  實
一、甲○○、毛文賢（毛文賢所涉販賣第1級毒品部分，另案由
    最高法院審理中）明知海洛因係毒品危害防制條例列管之第
    1級毒品，不得違法販賣，竟基於共同販賣第1級毒品以營利
    之概括犯意聯絡，先後於：(1)93年11月28日中午12時許、(2)
    93 年12月4日晚間12時許、(3)93年12月11日晚間8時許、(4)
    93年12月12日下午5時30分許、(5)93年12月14日下午6時30分
    許、(6)94年1月8日下午4時許、(7)94年1月8日晚間10時餘許
    、(8)94年1月11日中午12時餘許等時間，因接獲由洪淑芬（
    綽號「小嬿」）以其所使用之門號0000000000號行動電話撥
    打甲○○所持用之門號0000000000號行動電話，經洪淑芬告
    知需用海洛因，即分別與洪淑芬約定在嘉義市土地銀行、嘉
    義市○○○路與興業西路口、嘉義市○○○路全家便利商店
    前、洪淑芬家附近或嘉義縣民雄鄉福樂村「嘉義縣議員張嘉
    瓏服務處」前等處進行交易，進而由甲○○或毛文賢攜帶海
    洛因至約定處所，交付予洪淑芬，以每小包新臺幣（下同）
    1,000元之價格，連續販賣下列數量之海洛因予洪淑芬得手
    ：(1)2小包、(2)2小包、(3)3小包、(4)5小包、(5)5小包、(6)5小
    包、(7)5小包及(8)5小包，所得朋分花用。嗣警方於94 年1月
    13日下午2時許，據報持本院核發之搜索票至洪淑芬位於嘉
    義縣民雄鄉北斗村北勢子63之15號住處進行搜索，查獲洪淑
    芬施用海洛因犯行，洪淑芬乃向員警供出毒品來源，而配合
    警方查緝，遂於同日下午4時4分許，再以其使用之前揭門號
    行動電話撥打甲○○持用之前揭行動電話門號，適由毛文賢
    接聽，洪淑芬乃於電話中對毛文賢假稱欲購買海洛因，並約
    定在嘉義縣民雄鄉福樂村「嘉義縣議員張嘉瓏服務處」前交
    易，員警遂帶同洪淑芬前往埋伏，嗣於同日下午4時20分許
    ，等候之員警見毛文賢騎乘機車來至「嘉義縣議員張嘉瓏服
    務處」前，著手於販賣毒品行為之際，經洪淑芬指認無誤後
    ，旋即上前查緝，當場於毛文賢身上扣得海洛因3小包（合
    計淨重0.38公克）及供販賣海洛因所用之外包裝（包裝重0.
    61公克），毛文賢始未能得逞，警方因而查獲上情。經警依
    洪淑芬證言持續監聽、追查共犯，而於94年4月7日上午11時
    50 分許，持本院核發搜索票，在甲○○位於嘉義市○區○
    ○街43巷2號居所執行搜索，當場扣得海洛因5小包（淨重
    0.81公克，起訴書誤為0.84公克）、甲○○所有供販毒分裝
    、登記或聯絡等所用之前揭海洛因5小包之外包裝（重1.28
    公克
    ）、電子秤1台、帳簿2本、自製填充器2支及分裝袋11包。
二、甲○○明知甲基安非他命係毒品危害防制條例列管之第2級
    毒品，不得違法持有，竟基於持有之犯意，於94年4月上旬
    某日，在其位於嘉義市○區○○街43巷2號住處，向真實姓
    名、年籍不詳綽號「阿祥」之成年男子收受甲基安非他命3
    包（淨重0.7017公克，取樣0.0712公克鑑析用罄，餘0.6305
    公克）及前揭甲基安非他命之包裝袋，並藏置在前揭老吸街
    住處而無故持有之。警方於94年4月7日上午11時50分許，持
    搜索票，在前揭老吸街住處搜索，扣得前揭甲基安非他命3
    包及甲○○所有且供持有該等毒品所用之包裝袋。
三、案經嘉義縣警察局移送臺灣嘉義地方法院檢察署檢察官偵辦
    起訴。
    理  由
一、(1)訊據被告甲○○對於前揭共同連續販賣第1級毒品海洛因
    之行為坦承不諱（見本院94年12月22日審理筆錄），核與證
    人洪淑芬於警訊時之供述及於另案（即毛文賢所涉之本院94
    年度訴字第172號案件）審理中以證人身分到庭結證之證述
    大致相符（警卷第9-13頁，偵卷第79-86頁），又前揭為警
    查扣之海洛因3小包（合計淨重0.38公克）及海洛因5小包（
    淨重0. 81公克），經送驗結果均確係海洛因等情，有法務
    部調查局94年3月17日調科壹字第180001937號鑑定通知書及
    94年6月6日調科壹字第180001998號鑑定通知書可憑（見本
    件偵卷第69頁，本院94年度訴字第172號案件偵查卷第68頁
    ），再有門號0000000000號及門號0000000000號行動電話之
    通信監聽譯文、臺灣嘉義地方法院檢察署通訊監察書、本院
    94年度訴字第172號判決書與該案上訴之臺灣高等法院台南
    分院94年度上訴字第835號判決書在卷足佐（見偵卷第25-34
    頁，本院卷第37-43、51-58、173-181頁），而前揭通信監
    聽譯文經受命法官於準備期日當庭播放監聽之錄音帶，核對
    結果發現2者內容大致相符無訛，有勘驗筆錄在卷可查（見
    本院卷第110-113、122-125頁），此外，復有前揭海洛因共
    8小包之外包裝、電子秤1台、帳簿2本與自製填充器2支及分
    裝袋11包扣案可參，是被告關於此部分之任意性自白與事實
    相符，可信為真正；(2)又被告甲○○於偵審中承認前揭持有
    第2級毒品甲基安非他命犯行（見本院94年12月22日審理筆
    錄），且扣案之甲基安非他命（淨重0.7017公克，取樣0.07
    12公克鑑析用罄，餘0.6305公克）經送鑑定結果，確實含有
    甲基安非他命成份，有憲兵司令部刑事鑑識中心94年7月27
    日 (94)安鑑字第01749號鑑定書存卷可考（見本院卷第71頁
    ），亦有該等毒品之外包裝扣案足憑，被告關於此部分之自
    白與事實相符，可予採信；(3)綜上，本件事證明確，被告前
    揭2項犯行堪以認定，應予依法論科。
二、查海洛因係毒品危害防制條例第2條第2項第1款所列之第1級
    毒品，屬違禁物，無論持有、販賣均將遭刑罰之制裁，且販
    賣海洛因非可公然為之，均有其獨特之販售路線及管道，而
    販毒者復可任意增減其分裝之數量，每次買賣之價量，亦隨
    時依市場貨源之供需情形、交易雙方之關係深淺、資力、對
    行情之認知、可能風險之評估等，而異其標準，非可一概而
    論，參諸海洛因物稀價昂，政府查禁森嚴，再加以販賣犯行
    罪重刑峻，被告與洪淑芬並非至親，當無可能甘冒重典而按
    購入原價轉售，是被告前開販賣行為顯有營利意圖，足堪認
    定。從而，核被告甲○○所為，係犯毒品危害防制條例第4
    條第1項之販賣第1級毒品既遂（即前揭犯罪事實欄一之(1)至
    (8)部分）、未遂（即前揭犯罪事實欄一之94年1月13日下午4
    時餘許部分）罪及同法第11條第2項之持有第2級毒品罪（即
    前揭犯罪事實欄二部分）。被告持有海洛因之低度行為為販
    賣海洛因之高度行為所吸收，不另論罪。被告與毛文賢就上
    開販賣犯行，有犯意聯絡及行為分擔，均為共同正犯。被告
    先後多次販賣海洛因既、未遂之犯行，時間緊接，方法相同
    ，觸犯構成要件相同之罪名，顯係基於概括之犯意反覆為之
    ，應依刑法第56條連續犯之規定論以販賣海洛因既遂之一罪
    ，並依法加重其刑，惟因販賣第1級毒品罪之法定本刑為死
    刑或無期徒刑，依法均不得加重，故僅就得併科罰金之法定
    罰金刑部分，依法加重其刑。另被告販賣海洛因，使人沉迷
    於毒癮，無法自拔，輕則戕害身心，重則引發各種犯罪，實
    為多種犯罪之源頭，對社會治安有相當程度影響及所生之危
    害，固值非難，惟被告除曾因違法施用毒品外，並無其他不
    良前案紀錄，有其全國前案查註紀錄表在卷可佐，復揆諸被
    告販賣海洛因之對象僅有1人，次數只9次，每次為數小包，
    之後遭查獲之海洛因數量亦非龐大，被告並未因前開販賣行
    為而獲有重大利益，被告於本件審理辯論時又已全部認罪，
    態度良好，頗有悔意，而販賣海洛因之法定最輕本刑為無期
    徒刑，情輕而法重，在客觀上足以引起一般同情，本院認為
    處以法定最輕刑度尤嫌過重，是其犯罪之情狀顯堪憫恕，爰
    依刑法第59條之規定，酌減連續販賣海洛因其刑，並依法先
    加後減。被告所犯上開2罪間，犯意個別，行為互殊，應予
    併合處罰。
三、爰審酌被告之素行、生活狀況、智識程度、犯罪動機及目的
    無非為牟取蠅頭小利、手段、販賣海洛因之次數、數量及犯
    罪所得均不多、然販賣海洛因供他人施用，對他人身心所生
    之戕害甚大暨審理中坦承犯行，態度尚稱良好等一切情狀，
    量處如主文所示之刑，並定其應執行之刑，以示懲儆。末查
    扣案之海洛因3小包（合計淨重0.38公克）、海洛因5小包（
    淨重0.81公克）及甲基安非他命3包（淨重0.7017公克，取
    樣0.0712公克鑑析用罄，餘0.6305公克），係本件查獲之第
    1、2級毒品，不問屬於犯人與否，均應依毒品危害防制條例
    第18條第1項前段之規定宣告沒收銷燬之。又前揭海洛因3小
    包之外包裝（包裝重0.61公克）、前揭海洛因5小包之外包
    裝（重1.28公克）、電子秤1台、帳簿2本、自製填充器2支
    及分裝袋11包，均係被告所有並供被告販賣毒品海洛因犯罪
    所用之物，業據被告於審理中供承無誤（見本院卷第194 頁
    ），應依毒品危害防制條例第19條第1項之規定宣告沒收；
    被告販賣海洛因8次所得共32,000元，應依毒品危害防制條
    例第19條第1項沒收，如全部或一部不能沒收，以其財產抵
    償之。另扣案前揭甲基安非他命3包之外包裝，為被告所有
    且係供包裝其所持有之該等毒品所用之物，應依刑法第38
    條第1項第2款、第3項宣告沒收。至於被告所有供本件販毒
    所用之前揭門號0000000000號行動電話，業經被告丟棄滅失
    （見本院卷第195頁），另扣案之門號00000 00000號行動電
    話SIM卡1張並非供本件犯罪所用之物（亦見本院卷第195頁
    ），均不宣告沒收。
據上論斷，應依刑事訴訟法第299 條第1 項前段，毒品危害防制
條例第4條第1項、第11條第2項、第18條第1項前段、第19條第1
項，刑法第11條、第28條、第56條、第59條、第51條第5款、第
38條第1項第2款，判決如主文。
本案經檢察官王振名到庭執行職務。
中　　華　　民　　國　　94　　年　　12　　月　　30　　日
                  刑事第二庭審判長法  官  夏  金  郎
                                  法  官  黃  義  成
                                  法  官  盧  鳳  田
以上正本證明與原本無異。
如不服本判決，應於判決送達後10日內，向本院提出上訴狀（應
附繕本）
中　　華　　民　　國　　94　　年　　12　　月　　30　　日
                                  書記官  楊  國  色
附錄論罪科刑法條：
毒品危害防制條例第4條第1項：
製造、運輸、販賣第一級毒品者，處死刑或無期徒刑；處無期徒
刑者，得併科新臺幣1 千萬元以下罰金。
毒品危害防制條例第8條第1項
轉讓第一級毒品者，處1 年以上7 年以下有期徒刑，得併科新臺
幣1 百萬元以下罰金。
毒品危害防制條例第11條第2項：
持有第二級毒品者，處2 年以下有期徒刑、拘役或新臺幣3 萬元
以下罰金。
